# 民营非营利性医院执行什么会计制度

提问人：1656512589 时间：2020-12-17 11:23:00
请教陈版，民营非营利性医院执行什么会计制度， 2019 年以前可参照《医院会计制度》执行， 2019 年起执行《政府会计制度》的单位不再执行《医院会计制度》，那么现在是否是执行《政府会计制度》还是执行《医院会计制度》，谢谢

回答人：chenyiwei
建议总体上执行《民间非营利组织会计制度》，对其中涉及医院行业特殊性的业务，可参照原医院会计制度的相关规定执行。